---
title: "Análisis y Curacion de datos"
output: html_notebook
---

# Practico 1
## Entregar un Rmd donde se encuentren todos los vuelos que:
 - Que arribaron con un retraso de mas de dos horas.
 - Volaron hacia Houston (IAH o HOU)
 - Fueron operados por United, American o Delta.
 - Salieron en Verano (Julio, Agosto y Septiembre)
 - Arrivaron mas de dos horas tarde, pero salieron bien.
 - Salieron entre medianoche y las 6 am.
 
Especificaciones del dataset [acá](https://cran.r-project.org/web/packages/nycflights13/nycflights13.pdf).
```{r}
# install.packages("nycflights13")
library(nycflights13)
fligths<-nycflights13::flights
fligths
```

```{r}
str(fligths)
```

## Que arribaron con un retraso de mas de dos horas.
```{r}
retraso_dos_horas <- subset(flights, flights["arr_time"] - flights["sched_arr_time"] > 200)
retraso_dos_horas
```

## Volaron hacia Houston (IAH o HOU)

```{r}
# hacia_houston = subset(flights, flights["DEST"] in ("IAH", "HOU"))
```

## Fueron operados por United, American o Delta.

```{r}

```

## Salieron en Verano (Julio, Agosto y Septiembre)

```{r}

```

## Arrivaron mas de dos horas tarde, pero salieron bien.
```{r}

```

## Salieron entre medianoche y las 6 am.
```{r}

```

