---
title: "Análisis y Curacion de datos"
output: html_notebook
---

# Practico 1.
## Entregar un Rmd donde se encuentren todos los vuelos que:
 - Que arribaron con un retraso de mas de dos horas.
 - Volaron hacia Houston (IAH o HOU)
 - Fueron operados por United, American o Delta.
 - Salieron en Verano (Julio, Agosto y Septiembre)
 - Arrivaron mas de dos horas tarde, pero salieron bien.
 - Salieron entre medianoche y las 6 am.
 
Especificaciones del dataset [acá](https://cran.r-project.org/web/packages/nycflights13/nycflights13.pdf).

```{r}
# install.packages("nycflights13")
library(nycflights13)
fligths<-nycflights13::flights
fligths
```

```{r}
str(fligths)
```

## Que arribaron con un retraso de mas de dos horas.

Cálculo:

```{r}
retraso_dos_horas <- subset(flights, flights["arr_delay"] > 200)
print(retraso_dos_horas)
```

## Volaron hacia Houston (IAH o HOU)

```{r}
df_flights = data.frame(flights)
buscados <- c("IAH", "HOU")
hacia_houston <- df_flights[df_flights$dest %in% buscados, ]
print(hacia_houston)
```

## Fueron operados por United, American o Delta.

Ver las abreviaturas de las aerolíneas

```{r}
airlines<-nycflights13::airlines
airlines
```


```{r}
buscados <- c("AA", "UA", "DL")
operators <- df_flights[df_flights$carrier %in% buscados, ]
print(operators)

```

## Salieron en Verano (Julio, Agosto y Septiembre)

```{r}
buscados = c(7, 8, 9)
verano <- df_flights[df_flights$mont %in% buscados, ]
print(verano)
```

## Arrivaron mas de dos horas tarde, pero salieron bien.
```{r}
retraso_dos_horas_que_salieron_bien = subset(retraso_dos_horas, retraso_dos_horas["dep_delay"] < 60)
retraso_dos_horas_que_salieron_bien
```

No hay vuelos que hayan llegado dos horas tarde y hayan salido a tiempo

## Salieron entre medianoche y las 6 am.
```{r}
buscados = c(7, 8, 9)
de_0_a_6_am <- df_flights[df_flights$dep_time < 700, ]
print(de_0_a_6_am)
```

